臺灣高等法院刑事判決　　　　　　　 100年度上易字第2246號
上　訴　人　臺灣臺北地方法院檢察署檢察官
被　　　告　楊國雄
上列上訴人因被告竊盜案件，不服臺灣臺北地方法院100 年度易
字第215號，中華民國100年8 月17日第一審判決（起訴案號：臺
灣臺北地方法院檢察署99年度偵緝字第2247號），提起上訴，本
院判決如下：
    主  文
上訴駁回。
    事實及理由
一、本案經本院審理結果，認第一審以被告楊國雄犯修正前刑法
    第321條第1、2項竊盜未遂罪，為累犯，判處有期徒刑6月，
    如易科罰金以新臺幣1,000元折算1日，並以扣案手電筒1 支
    ，為被告所有供竊盜所用之物，諭知沒收，認事用法及量刑
    均無不當，應予維持，並引用第一審判決書記載之事實、證
    據及理由（如附件）。
二、檢察官上訴意旨略以：原審判決以被告楊國雄加重竊盜，未
    遂，累犯，處有期徒刑6 月，固非無見。惟被告自民國78年
    起，即多次犯竊盜罪，並曾受有期徒刑之執行完畢，為累犯
    ，素行不良，仍不知悔改。而本案被告係經被害人發覺逃逸
    使未遂，然其夜間侵入他人住宅，對住戶生活安寧影響甚鉅
    。故被告犯罪情節、手段均屬惡劣。原審僅處被告有期徒刑
    6 月，尚嫌過輕，難認原判決妥適，請撤銷原判決，另為適
    當之判決等語。
三、按刑之量定，係實體法上賦予法院得為自由裁量之事項，倘
    未有逾越法律所規定範圍，或濫用其權限，即不得任意指摘
    為違法（最高法院75年台上字第7033號判例意旨參照）。而
    科刑時應以行為人之責任為基礎，刑法第57條亦定有明文規
    定。原審以被告著手竊盜之行為而未遂，應依刑法第25條第
    2項規定減輕其刑；且為累犯，應依刑法第47條第1項規定加
    重其刑，依法先加後減之。並審酌被告於前有多次竊盜案件
    、復於84年間因違反槍砲彈藥刀械管制條例、88年間因侵占
    案件，經法院判處罪刑確定之素行，暨其不循正當途徑獲取
    財物，竟圖不勞而獲，影響社會財貨安全之危害程度，與被
    告前因竊盜犯行經法院判處罪刑確定執行完畢，再為本案犯
    行，足徵自我檢束能力低弱；且夜間侵入住宅為犯罪行為之
    危險性較高，暨其犯後態度尚有悔意；兼衡被告國小畢業智
    識程度、犯罪動機、手段、目的、生活狀況等一切情狀，量
    處被告有期徒刑6月，如易科罰金以新臺幣1,000元折算1 日
    ，核無逾越法定刑度或濫用權限，致明顯失出失入情形。因
    認本件上訴為無理由，應予駁回。
據上論斷，應依刑事訴訟法第368條、第373條，判決如主文。
本案經檢察官王金聰到庭執行職務。
中    華    民    國   100    年    10    月    27    日
                  刑事第二十三庭審判長法  官  童有德
                                      法  官  林孟宜
                                      法  官  劉方慈
以上正本證明與原本無異。
不得上訴。
                                      書記官  王泰元
中    華    民    國   100    年    10    月    27    日
附件：
臺灣臺北地方法院刑事判決              100年度易字第215號
公  訴  人  臺灣臺北地方法院檢察署檢察官
被      告  楊國雄
上列被告因竊盜案件，經檢察官提起公訴（99年度偵緝字第2247
號），本院判決如下：
    主  文
楊國雄夜間侵入住宅竊盜，未遂，累犯，處有期徒刑陸月，如易
科罰金，以新臺幣壹仟元折算壹日。扣案手電筒壹支沒收。
    事  實
一、楊國雄於民國97年因竊盜案件，經臺灣高雄地方法院97年度
    易緝字第56號判決處有期徒刑1年8月確定，於98年11月30日
    執行完畢。其於99年4月24日凌晨2時45分許，駕車號4516-E
    V自小客車，駛經臺北市○○區○○街51號之許兆棟所經營
    「佳佳乾洗店」（兼住宅），見該處鐵捲門有縫隙，竟意圖
    為自己不法所有，徒手拉開鐵捲門侵入前處，以其所有手電
    筒1支搜尋財物著手行竊，適遭許兆棟察覺而未遂，乃倉皇
    駕車逃逸。嗣經許兆棟報警，始查悉前情。
二、案經許兆棟訴由臺北市政府警察局大安分局報請臺灣臺北地
    方法院檢察署檢察官偵查起訴。
    理  由
壹、證據能力：
    證人即告訴人許兆棟警詢陳述，係被告以外之人於審判外言
    詞陳述，惟當事人於言詞辯論終結前未爭執其證據能力，亦
    無聲請傳訊，顯放棄行使詰問權，且本院審酌該言詞陳述作
    成時情況，並無違法或不當之處，適為本案證據；而其於偵
    查中向檢察官所為陳述，業經具結，有結文在卷可憑，復查
    無顯不可信之情，依刑事訴訟法第159條之5、第159條之1第
    2項規定，均具證據能力。至其餘憑以認定本案犯罪事實之
    非供述證據（詳後述），查無違反法定程序取得之情，依刑
    事訴訟法第158條之4規定反面解釋，亦有證據能力。
貳、實體部分：
一、訊據被告楊國雄就上開犯罪事實坦承不諱，核與證人即告訴
    人許兆棟所證住處遭竊一情相符，復有監視錄影翻攝照片、
    被告所有遺留告訴人住處之手電筒1支檢出與被告DNA-STR型
    別相符之臺北市政府警察局99年6月28日北市警鑑字第09933
    107300號函及鑑驗書在卷為佐（臺灣臺北地方法院檢察署99
    年度偵字第17337號卷第50、47、46、24-25頁），足認被告
    自白與事實相符，應係可採，是本案事證明確，被告犯行堪
    以認定，應依法論科。
二、被告行為後，刑法第321條第1項業於100年1月26日修正公布
    ，於100年1月28日生效施行。按行為後法律有變更者，適用
    行為時之法律，但行為後之法律有利於行為人者，適用最有
    利於行為人之法律，刑法第2條第1項定有明文。修正前之刑
    法第321條第1項原規定：「犯竊盜罪而有左列情形之一者，
    處六月以上、五年以下有期徒刑：一、於夜間侵入住宅或有
    人居住之建築物、船艦或隱匿其內而犯之者。... 六、在車
    站或埠頭而犯之者。」；而修正後刑法第321條第1項則規定
    ：「犯竊盜罪而有下列情形之一者，處六月以上、五年以下
    有期徒刑，得併科新臺幣十萬元以下罰金：一、侵入住宅或
    有人居住之建築物、船艦或隱匿其內而犯之者。... 六、在
    車站、埠頭、航空站或其他供水、陸、空公眾運輸之舟、車
    、航空機內而犯之者。」，比較修正前後規定，修正後該條
    項第1款刪除「於夜間」等字，第6款則增加「在航空站或其
    他供水、陸、空公眾運輸之舟、車、航空機內」等字，並增
    定得併科罰金新臺幣10萬元，被告無論依該條第1項第1款修
    正前後規定，均構成該條第1項第1款之罪，惟就併科罰金新
    臺幣10萬元規定部分，修正後規定較不利於被告，而以修正
    前規定對被告較有利，應依刑法第2條第1項前段規定，適用
    行為時法律即修正前刑法第321條第1項。
三、核被告所為，係犯修正前刑法第321條第1項第1款、第2項夜
    間侵入住宅竊盜未遂罪。又夜間侵入住宅竊盜，其侵入住宅
    行為已結合於所犯加重竊盜之罪質中，無更行構成侵入住宅
    罪之理。公訴人指被告另涉犯刑法第306條侵入住宅罪，此
    部分業經蒞庭檢察官當庭更正，不另論刑法第306條侵入住
    宅罪，併此敘明。又被告著手行竊而不遂，係未遂犯，依刑
    法第25條第2項減輕其刑。被告於97年因竊盜案件，經臺灣
    高雄地方法院97年度易緝字第56號判決處有期徒刑1年8月確
    定，於98年11月30日執行完畢，有臺灣高等法院被告前案紀
    錄表附卷為證，其前受徒刑之執行完畢，5年以內故意再為
    本案有期徒刑以上之罪，為累犯，應依刑法第47條第1項規
    定加重其刑，乃依法先加後減。爰審酌被告於57、79、82、
    83、86、91、95年因竊盜、84年因違反槍砲彈藥刀械管制條
    例、88年因侵占案件，均經法院判處罪刑確定，有前案紀錄
    表在卷可憑；不循正當途徑獲取財物，竟圖不勞而獲，實影
    響社會財貨安全；前因竊盜犯行經法院判處罪刑確定執行完
    畢，復再為本案犯行，足徵自我檢束能力低弱；且夜間侵入
    住宅為犯罪行為之危險性較高；原於警詢、第1次偵查時矢
    口否認，嗣於第2次偵查及本院審理始坦承不諱之犯後態度
    ，堪徵尚有悔意；兼衡被告國小畢業智識程度、犯罪動機、
    手段、目的、生活狀況等一切情狀，量處如主文所示之刑，
    並諭知易科罰金折算標準。扣案被告所有供本案犯罪之用手
    電筒1支，依刑法第38條第1項第2款規定宣告沒收。
據上論斷，應依刑事訴訟法第284條之1、第299條第1項前段，刑
法第2條第1項前段、（修正前）第321條第1項第1款、第2項、第
25條第2項、第47條第1項、第41條第1項前段、第38條第1項第2
款，判決如主文。
本案經檢察官郭郁到庭執行職務。
中    華    民    國   100    年    8     月    17    日
                    臺灣臺北地方法院刑事第14庭
                              法  官  陳琪媛
以上正本證明與原本無異。
如不服本判決應於送達後10日內向本院提出上訴書狀，並應敘述
具體理由，未敘述上訴理由者，應於上訴期間屆滿後20日內向本
院補提理由書。
                              書記官  蔡文揚
中    華    民    國   100    年    8     月    17    日
附錄本案論罪科刑法條全文：
修正前中華民國刑法第321條
犯竊盜罪而有左列情形之一者，處6月以上、5年以下有期徒刑：
一、於夜間侵入住宅或有人居住之建築物、船艦或隱匿其內而犯
    之者。
二、毀越門扇、牆垣或其他安全設備而犯之者。
三、攜帶兇器而犯之者。
四、結夥三人以上而犯之者。
五、乘火災、水災或其他災害之際而犯之者。
六、在車站或埠頭而犯之者。
前項之未遂犯罰之。